# 请教陈老师，或有对价的处理

提问人：小荷 2008 时间：2017-06-16 13:47:06
还是这个帖子：http://bbs.esnai.com/forum.php?m ... 5%BC%A8%B2%B9%B3%A5。 希望对您有帮助。

回答人：chenyiwei
1 、如果构成同一控制下合并的，则A对或有对价不做处理，直到实际从C收到补偿款时，按实际收到的补偿款金额贷记资本公积（如果基本确定可收到的，也可在应收的补偿款金额确定时确认应收款和资本公积）。 2 、如果是非同一控制下企业合并的，一般是作为以公允价值计量且其变动计入当期损益的金融资产处理。